【裁判字號】    92,上易,2904
【裁判日期】    921112
【裁判案由】    傷害
【裁判全文】
臺灣高等法院刑事判決                          九十二年度上易字第二九四號
    上  訴  人  臺灣臺北地方法院檢察署檢察官
    被      告  甲○○
右上訴人因被告傷害案件，不服臺灣臺北地方法院九十二年度易字第三四四號，中華
民國九十二年七月四日第一審判決（起訴案號：臺灣臺北地方法院檢察署九十年度偵
字第二三０五０號）提起上訴，本院判決如左：
    主  文
上訴駁回。
    理  由
一、公訴意旨略以：緣告訴人乙○○因需錢孔急，遂透過綽號「小陳」之姓名年籍不
    詳男子之介紹，向被告甲○○借款新臺幣（下同）二萬元，被告甲○○即於民國
    （下同）九十年一月間之某日，在臺北市○○○路附近某處，當場交付前開款項
    與告訴人乙○○，然告訴人乙○○迄同年六月間止，尚未完全清償所欠款項，被
    告甲○○為向告訴人乙○○催討右開款項，乃夥同同案被告吳國亮、張子良、陳
    彥丞、黃上四人（以上四人均經原審判處罪刑確定），基於共同之犯意聯絡及
    行為分擔，由同案被告張子良駕駛車號ＬＷ─二八三三號自用小客車搭載被告甲
    ○○、同案被告黃上、陳彥丞等人於九十年六月十一日晚間二十二時許，前往
    告訴人乙○○之友人華義雄位於臺北市○○區○○街五十九巷三十八弄五十號六
    樓之二之住處，欲與告訴人乙○○商討債務返還問題，因告訴人乙○○恐鄰舍之
    等人共同前往臺北市中山區○○○路○段七十七巷十七之三號「豪泰旅店」五０
    三室與同案被告吳國亮會合，並在該處洽談債務清償事宜，旋被告甲○○及同案
    被告吳國亮、張子良、陳彥丞、黃上等人發現告訴人乙○○身上藏有無殺傷力
    之玩具手槍一支，一怒之下乃共同毆打告訴人乙○○之身體，同案被告張子良並
    以自備之電擊棒電擊告訴人乙○○身體各處，另同案被告黃上則隨手拾起現場
    擺設之煙灰缸一只毆打告訴人乙○○之頭部，致告訴人乙○○受有臉部裂傷六×
    ０‧四×０．六公分、頭皮裂傷八×一×一公分及四×０．五×０．六公分等之
    傷害，告訴人乙○○直至翌（十二）日凌晨一時三十分許始自行離去，因認被告
    甲○○共同涉犯刑法第二百七十七條第一項之傷害罪嫌云云。
二、本案公訴人認被告甲○○涉犯刑法第二百七十七條第一項傷害罪嫌，係以告訴人
    乙○○之指訴，同案被告張子良、黃上、吳國亮、陳彥丞於偵查中之自白，並
    有乙○○受傷照片二幀及馬偕紀念醫院甲種診斷證明書一紙，為其論據。然訊據
    被告甲○○則堅詞否認有傷害之犯行，辯稱：伊與乙○○到豪泰旅店五０三室洽
    談債務清償事宜，張子良、黃上峰、吳國亮、陳彥丞係因乙○○出示玩具手槍而
    心生不滿才毆打乙○○，伊並未動手毆打乙○○等語。
三、經查：同案被告張子良、黃上、吳國亮、陳彥丞迭於偵查及原審審理時均證稱
    ：渠等係與被告甲○○一同向乙○○洽談債務清償事宜，係因告訴人出示玩具手
    槍恫嚇，渠等才頓起傷害之犯意，事先並未與被告甲○○有傷害之犯意聯絡，被
    告甲○○亦未毆打告訴人等語明確，核與告訴人乙○○及證人華義雄於偵查中亦
    均坦承：告訴人乙○○當天確有自友人華義雄住處攜帶一把玩具手槍前往等語（
    見偵查卷第一一０頁、第一三一頁）相符，而事後該把玩具槍枝則被同案被告吳
    國亮奪下後丟棄於「豪泰旅店」五樓樓梯間垃圾桶內，亦據同案被告吳國亮於警
    訊中陳明在卷，足認案發時確因告訴人乙○○持曾玩具手槍威嚇，始導致衝突之
    情形無訛，則本案傷害行為顯屬突發情狀所引致，尚難認前開出手毆打告訴人之
    同案被告吳國亮、張子良、陳彥丞、黃上等人，與未出手之被告甲○○必有事
    前同謀之共犯關係。再者，依附卷告訴人乙○○受傷照片二幀及馬偕紀念醫院甲
    種診斷證明書乙紙，雖可證明告訴人乙○○受傷之事實，惟仍不足以證明告訴人
    乙○○所受傷勢確係被告甲○○毆打所致。而參以告訴人乙○○於警訊中僅明確
    提及同案被告張子良、吳國亮、陳彥丞、黃上鋒出手毆打之情（見偵查卷第三０
    頁正、背面），並未指述被告甲○○有何行動。且至偵查時則復供稱：他們一群
    人就圍毆我，看不清楚是誰動手，有一人拿煙灰缸打我頭，一人拿電擊棒電我全
    身等語（同上偵卷第一三一頁），堪認告訴人乙○○遭同案被告張子良、黃上
    、吳國亮、陳彥丞等人毆打時，確因防護自己，慌亂之中無法清楚記憶毆打之人
    ，故實難單憑告訴人乙○○於警訊中曾概括陳稱遭被告甲○○等人圍毆，逕認被
    告甲○○確有出手傷害之事實，是被告甲○○所辯：伊並未與其他同案被告共謀
    毆打告訴人乙○○，亦未出手等語，誠堪採信。
四、綜上所述，公訴人雖指被告甲○○有共同傷害告訴人乙○○之犯行，惟依其所援
    引之證據，尚不足證明被告犯罪。原審判決以不能證明被告甲○○犯罪，而為無
    罪之諭知，核無不當。檢察官上訴意旨仍執前詞指摘原判決不當，為無理由，應
    予駁回。
據上論斷，應依刑事訴訟法第三百六十八條，判決如主文。
本案經檢察官劉斐玲到庭執行職務。
中      華      民      國    九十二    年     十一     月     十二     日
                              臺灣高等法院刑事第十五庭
                                  審判長法  官  房  阿  生
                                        法  官  蔡  光  治
                                        法  官  雷  元  結
右正本證明與原本無異。
不得上訴。
                                        書記官  黃  德  煌
中      華      民      國    九十二    年     十一     月     十二     日


司法院資訊處製作；財團法人民間司法改革基金會備份。
